【裁判字號】    90,易,1908
【裁判日期】    900619
【裁判案由】    違反著作權法等
【裁判全文】
臺灣高雄地方法院刑事判決                          九十年度易字第一九八號
    公  訴  人  臺灣高雄地方法院檢察署檢察官
    被      告  甲○○
右列被告因違反著作權法等案件，經檢察官提起公訴（九十年度偵字第六一六０號）
，本院判決如左：
    主  文
甲○○連續以明知為侵害著作權之物，意圖營利而交付之方法侵害他人之著作權，處
有期徒刑參月，如易科罰金，以參佰元折算壹日。
扣案之如附表一編號一至十三所示盜版音樂光碟片共貳佰捌拾陸片、如附表二所示盜
版音樂光碟片伍片，均沒收。
    事  實
一、甲○○曾於民國八十九年間因妨害風化案件，經臺灣臺中地方法院判處有期徒刑
    一年四月，撤回上訴確定，現仍在緩刑中，詎仍不知悔改，明知其以每片音樂光
    碟片新台幣（下同）四十六元之價格，向綽號「小珍」之姓名年籍不詳成年女子
    所購買之音樂光碟片，為未經福茂唱片音樂股份有限公司、滾石國際音樂股份有
    限公司、華納國際音樂股份有限公司、新力哥倫比亞音樂股份有限公司、博德曼
    股份有限公司、豐華唱片股份有限公司、科藝百代股份有限公司、上華國際企業
    股份有限公司、環球國際唱片股份有限公司、魔岩唱片股份有限公司、艾迴股份
    有限公司、宇宙國際音樂股份有限公司、新點子音樂有限公司授權，而擅自重製
    該等公司享有著作權之音樂著作，其中「舞曲大帝國九」光碟片封面上之「舞曲
    大帝國（MAXI KINGDOM）」圖樣則係該公司向我國經濟部中央標準局（已於民國
    八十八年一月二十六日改制為智慧財產局）申請註冊登記，取得至九十六年八月
    十五日止指定使用於雷射唱片、卡式錄音帶、錄音帶盒、雷射唱片盒等商品之商
    標專用權，竟仍基於意圖營利而交付之概括犯意，自九十年二月二十三日起，在
    高雄市○○區○○街國民市場內擺設攤位，以每片一百元之價格，連續將向綽號
    「小珍」者購得之盜版音樂光碟片販賣交付予不特定人牟利多次，嗣於同年月二
    十五日十一時三十分許，在擺設攤位地點為警查獲，並扣得其所有供販賣用之如
    附表一編號一至十三、附表二編號二、三所示盜版音樂光碟片、附表二編號一所
    示仿冒商標及侵害音樂著作光碟片共計二百九十一片。
二、案經滾石國際音樂股份有限公司、華納國際音樂股份有限公司、上華國際企業股
    份有限公司、福茂唱片音樂股份有限公司、科藝百代股份有限公司、新力哥倫比
    亞音樂股份有限公司、博德曼股份有限公司、豐華唱片股份有限公司、環球國際
    唱片股份有限公司、魔岩唱片股份有限公司、艾迴股份有限公司、宇宙國際音樂
    股份有限公司、新點子音樂有限公司訴由內政部警政署保安警察第二總隊第五大
    隊移送臺灣高雄地方法院檢察署檢察官偵查起訴。
    理  由
一、訊據被告甲○○對於右揭犯罪事實坦承不諱，核與告訴代理人陳瑞發、潘明義、
    王世賢指訴情節相符，並有如附表一編號一至十三所示侵害上開公司音樂著作之
    音樂光碟片二百八十六片、如附表二編號一所示仿冒商標及侵害著作權之音樂光
    碟片一片、附表二編號二、三所示侵害新點子音樂有限公司音樂著作光碟片四片
    扣案及音樂著作權利證明資料、商標註冊證、現場紀錄表、現場相片附卷可稽，
    是被告自白與事實相符，本件事證明確，被告犯行洵堪認定，應依法論科。
二、核被告所為，係違反著作權法第九十三條第三款、第八十七條第二款之明知為侵
    害著作權之物意圖營利而交付罪、商標法第六十三條之明知為仿冒商品而販賣罪
    。又其先後多次違反著作權法、商標法之犯行，均時間緊接，方法相同，各觸犯
    構成要件相同之罪名，顯均係基於概括犯意為之，為連續犯，應依刑法第五十六
    條規定各論以一罪，並依法加重其刑。其以一販賣行為同時侵害福茂唱片音樂股
    份有限公司、滾石國際音樂股份有限公司、華納國際音樂股份有限公司、新力哥
    倫比亞音樂股份有限公司、博德曼股份有限公司、豐華唱片股份有限公司、科藝
    百代股份有限公司、上華國際企業股份有限公司、環球國際唱片股份有限公司、
    魔岩唱片股份有限公司、艾迴股份有限公司、宇宙國際音樂股份有限公司、新點
    子音樂有限公司之著作財產權，亦係以一行為同時觸犯上開二罪，均為想像競合
    犯，應依刑法第五十五條前段從一重之違反違反著作權法第九十三條第三款、第
    八十七條第二款規定處斷。爰審酌被告貪圖個人不法利益，侵害他人智慧財產權
    及商標專用權，行為殊不足取，致告訴人之辛苦創作，遭受重大打擊，使社會、
    一般國民同因其侵害智慧財產權、商標專用權之行為，付出相當代價，惟念其販
    賣期間尚短及犯後坦承犯行，態度良好等一切情狀，酌情量處如主文所示之刑，
    並諭知易科罰金之折算標準。至扣案如附表一所示盜版音樂光碟片二百八十六片
    及附表二編號二、三所示盜版音樂光碟片四片，為被告所有供販賣所用之物，為
    被告供述在卷，應依刑法第三十八條第一項第二款規定宣告沒收，如附表二編號
    一所示仿冒商標及侵害音樂著作之音樂光碟片一片，係犯商標法第六十三條所販
    賣之商品，應依商標法第六十四條規定，宣告沒收。
三、另公訴意旨認扣案光碟片中如附表一編號十四、十五所示光碟片共十四片，亦為
    被告擺設攤位販賣予不特定人之侵害他人音樂著作權之物，而認被告此部分亦涉
    有著作權法第九十三條第三款、第八十七條第二款罪嫌。惟按告訴乃論之罪未經
    告訴者，應諭知不受理之判決，刑事訴訟法第三百零三條第三款定有明文，本件
    公訴人既認被告此部分係違反著作權法第九十三條第三款，則依著作權法第一百
    條之規定應告訴乃論，然遍查警卷、偵查卷內，該部分之著作權人並未對被告提
    起告訴，依前開說明，依法自應就此部分為不受理之諭知，惟公訴人既認此部分
    與前揭論罪科行之部分有想像競合之裁判上一罪關係，爰不另為不受理之諭知，
    併此敘明。
據上論斷，應依刑事訴訟法第二百九十九條第一項前段，著作權第八十七條第二款、
第九十三條第三款，商標法第六十三條、第六十四條，刑法第十一條前段、第五十六
條、第五十五條、第四十一條第一項、第三十八條第一項第二款，罰金罰鍰提高標準
條例第二條，判決如主文。
中      華      民      國      九十      年      六      月    十九    日
                                  臺灣高雄地方法院刑事第一庭
                                          法  官  黃  悅  璇
右正本證明與原本無異。
如不服本判決，應於判決送達後十日內，向本院提出上訴狀。
                                          書記官  沈      蘊
中    華    民    國      九十      年      六      月      二十      日
附錄法條：
著作權法第八十七條第二款
有下列情形之一者，除本法另有規定外，視為侵害著作權或製版權︰
二  明知為侵害著作權或製版權之物而散布或意圖散布而陳列或持有或意圖營利而交
    付者。
著作權法第九十三條第三款
有下列情形之一者，處二年以下有期徒刑，得併科新台幣十萬元以下罰金︰
三  以第八十七條各款方法之一侵害他人之著作權者。


司法院資訊處製作；財團法人民間司法改革基金會備份。
